臺灣臺北地方法院刑事判決　　　　　　　100年度訴字第405號
公　訴　人　臺灣臺北地方法院檢察署檢察官
被　　　告　吳菁華
上列被告因偽造文書等案件，經檢察官提起公訴（100年度調偵
字第139號），本院判決如下：
    主    文
吳菁華行使偽造私文書，足生損害於公眾及他人，處有期徒刑伍
月，如易科罰金，以新臺幣壹仟元折算壹日。
被訴重利罪部分無罪。
    犯罪事實
一、吳菁華於民國98年6月間，貸與王豐德新臺幣（下同）80萬
    ，約定週年利率36％（即每月應給付本金金額3％之利息，
    又此部分不構成犯罪，詳下述），98年9月29日為清償日。
    王豐德則以其配偶卓秀容名下坐落臺北縣永和市（現改制為
    新北市永和區，下同）得和路373巷6弄2號3樓之房屋與臺北
    縣永和市○○段422地號土地5分之1的應有部分一同設定抵
    押權予吳菁華，並同時註明有流抵約定，亦即於債權屆期而
    未受清償時，抵押物所有權移屬抵押權人所有，此外卓秀容
    更與吳菁華以上開房地為標的物，通謀虛偽簽定不動產買賣
    契約，用以擔保王豐德之借款債務。然清償期屆至後，王豐
    德遲未清償該筆借款。吳菁華遂在明知其女兒廖敏洺並未同
    意其使用「廖敏洺」之名義為不動產登記，亦明知卓秀容與
    其簽定之買賣契約僅為擔保王豐德之借款，並無買賣真意之
    情況下，仍基於行使偽造私文書以及使公務員登載不實之犯
    意，於99年1月間（27日前）之不詳時間，委託不知該買賣
    契約為虛偽且吳菁華未得廖敏洺同意之代書陳美銀將上揭房
    地以「買賣」為原因，移轉登記給廖敏洺。不知情之陳美銀
    依吳菁華委託，於99年1月間（27日前）之不詳時間，於不
    詳地點盜用與吳菁華同住的不知情之廖敏洺的印章蓋於土地
    登記申請書、土地所有權買賣移轉契約書與建築改良物所有
    權買賣移轉契約書等文件上，以「買賣」為所有權移轉登記
    之原因，於99年1月27日持以向臺北縣（現改制為新北市，
    下同）中和地政事務所申請所有權移轉登記，使對於不動產
    移轉原因僅有形式審查義務的地政事務所公務員，於同年月
    28 日，將「買賣」此不實事項登載於其職務上所掌之土地
    登記簿完畢，足生損害於廖敏洺、地政機關對於地籍管理及
    建築物登記之正確性以及稅捐稽徵機關課稅之公平性。
二、案經王豐德告發由臺灣臺北地方法院檢察署檢察官偵查起訴
    。
    理    由
壹、證據能力：
    按被告以外之人於審判外之言詞或書面陳述，除法律有規定
    者外，不得作為證據。又按被告以外之人於審判外之陳述，
    雖不符前4條之規定，而經當事人於審判程序同意作為證據
    ，法院審酌該言詞陳述或書面陳述作成時之情況，認為適當
    者，亦得為證據。當事人、代理人或辯護人於法院調查證據
    時，知有第159條第1項不得為證據之情形，而未於言詞辯論
    終結前聲明異議者，視為有前項之同意，刑事訴訟法第159
    條第1項、第159之5定有明文。本件證人廖敏洺、王豐德均
    未到庭供述，是其供述對被告為傳聞證據，本不得作為證據
    。然查被告於準備程序中，對上開傳聞供述之證據能力表示
    沒有意見（見本院卷100年5月2日準備程序筆錄第4頁），又
    迄未於言詞辯論終結前聲明異議（見本院卷100年5月16 日
    審判筆錄），應視為被告同意將廖敏洺、王豐德審判外之供
    述作為證據，又本院審酌該等具有傳聞證據性質之證據，其
    取得過程並無瑕疵，與待證事實具有關聯性，證明力非明顯
    過低，以之作為證據核屬適當，認得為證據。至其餘憑以認
    定本案犯罪事實之非供述證據（詳後述），查無違反法定程
    序取得之情，依同法第158條之4規定反面解釋，亦具證據能
    力。
貳、實體部分：
一、有罪部分：
  (一)訊之被告吳菁華固承認於民國99年1月間，伊明知未經證人
    即被害人廖敏洺同意，以廖敏洺、卓秀容之名義，向臺北縣
    （現改制為新北市）中和地政事務所申請將上開卓秀容所有
    ，坐落臺北縣永和市（現改制為新北市永和區，下同）得和
    路373巷6弄2號3樓之房地所有權，並以「買賣」為移轉登記
    原因，移轉於被害人廖敏洺名下，且業已完成所有權移轉登
    記等情，惟矢口否認有何行使偽造私文書與使公務員登載不
    實犯行，辯稱：王豐德向伊借款時，提出「屆期不還錢，便
    可將房屋過戶」的條件，所以伊在王豐德未繳4個月的利息
    後，才依據賣賣契約為移轉，伊未注意到流抵契約，伊依據
    雙方簽定的買賣契約申請移轉，伊不知道這樣會犯法；至於
    伊雖然未事先告知廖敏洺，沒有得到廖敏洺同意，但廖敏洺
    是伊的女兒，算是伊用女兒的錢代替女兒買房子，伊事後有
    跟廖敏洺說此事云云。查被告為移轉登記之申請時，並未得
    到廖敏洺之同意，且已於99年1月28日完成移轉登記各節，
    業據證人廖敏洺於警詢中以答辯狀證述明確（見臺灣臺北地
    方法院檢察署100年度調偵字第139號卷第39頁），復有土地
    登記申請書、土地所有權買賣移轉契約書、建築改良物所有
    權買賣移轉契約書（見同上調偵卷第57至64頁）影本各一份
    在卷可稽，亦為被告承認，是此情已堪認定。故本件應審究
    者為：1.被告之行為是否可認為是有權代其女兒廖敏洺購買
    並移轉登記上開房地，而不構成行使偽造私文書？2.被告與
    卓秀容簽定之不動產買賣契約是否有買賣之真意？被告是否
    明知「買賣」為不實之事項而有使公務員登載不實的故意？
    3.若被告涉有使公務員登載不實之犯行，則被告是否得主張
    不知法律而免除刑事責任？經查：
  1.按刑法上所謂偽造私文書，係以無權製作之人冒用他人名義
    而製作，為其構成要件之一。又是否經授權，有無冒用他人
    名義偽造文書，應以行為時為準，行為時未經授權，擅以他
    人名義簽訂契約，於其行為終了後，犯罪即已完成，不因事
    後之追認，使原屬違法，且已完成之犯罪行為變成適法，此
    與民事上經追認，契約即屬有效之概念不盡相同（最高法院
    95年度第19次刑事庭會議決議、85年台上字第4805號判決意
    旨參照）。次按民法上自然人取得另一自然人代理權地位的
    可能性有二，一為法定代理，一為意定代理。再按父母為其
    未成年子女之法定代理人，又滿20歲為成年，民法第1086條
    第1項、第12條定有明文。故於子女成年後，父母對於子女
    即無法定代理權之地位，若父母欲合法代理子女製作私文書
    ，即需經子女事先授權，否則，揆諸上揭決議、判決意旨，
    仍會符合刑法偽造私文書罪之「冒用他人名義」之要件。查
    廖敏洺係72年次，有廖敏洺之個人戶籍資料、身分證影本各
    乙紙附卷可佐（見同上調偵卷第40頁、第65頁），其於99
    年間已滿20歲，依上開法律規定，廖敏洺業已成年，被告對
    廖敏洺已無法定代理權可言；又查本件被告明知未經廖敏洺
    同意授權，擅自委請不知情的代書陳美銀使用廖敏洺之印章
    製作申請土地移轉登記之文書向地政機關表示申請移轉登記
    等節，業如前述，是被告亦未事先取得廖敏洺之意定代理權
    。被告於委請陳美銀製作文書時，對廖敏洺既無法定代理權
    ，也無意定代理權，從而被告無權使用廖敏洺名義或代理廖
    敏洺製作私文書乙節已堪認定，揆諸上開判決意旨與法律說
    明，縱使廖敏洺係被告女兒、被告主觀上有「代替」廖敏洺
    之意思或事後有告知廖敏洺，均無從解免被告行使偽造私文
    書之罪責。故被告未得廖敏洺授權而擅自以廖敏洺之名義製
    作私文書而行使各節之事證明確，其行使偽造私文書之犯行
    應堪認定。
  2.查本件以坐落臺北縣永和市○○路373巷6弄2號3樓之房地為
    標的物之不動產買賣契約簽定之過程，固據被告於偵查中辯
    稱：當時伊認定是買賣，買了以後租給王豐德，伊是依據雙
    方簽定的買賣契約書云云（見臺灣臺北地方法院檢察署99年
    度他字第7615號卷第32頁）。然被告嗣後亦供稱：伊的確有
    於98年6月間借款80萬元給王豐德，並約定每月利息3％（即
    週年利率36％），同時預扣三個月的利息共72,000元。然當
    時伊本來不敢借，是在王豐德、卓秀容與代書當場簽立買賣
    契約，備妥過戶資料證件給伊，並約定若到期未清償，伊就
    可以把房地過戶等條件下，伊才勉強答應借款。嗣後因王豐
    德4個月利息未付，伊才去照當初借款條件辦理過戶等語（
    見同上他字卷第32頁，見本院卷100年5月2日準備程序筆錄
    第2到4頁、本院卷第20頁、100年5月16日審判筆錄第11 頁
    ），核與證人即王豐德於偵查中、證人即代書丁瑞欽到庭證
    稱相符（見同上他字卷第27、28頁，本院卷100年5月16 日
    審判筆錄第6頁到第10頁），復有不動產契約書影本一份在
    卷可稽（見同上他字卷第36、37頁），可認系爭不動產買賣
    契約僅係王豐德、卓秀容為促使被告答應借款而提出之擔保
    條件之一，卓秀容並沒有買賣之真意一節甚明。又被告與卓
    秀容於98年7月1日以上開房地簽立買賣契約前，更先於98
    年6月30日以上開相同之房地設定抵押權予被告，並約定有
    流抵契約，此有臺北縣永和市○○段00000-000建號建物登
    記第二類謄本、臺北縣新店地政事務所他項權利證明書、土
    地、建築改良物抵押權設定契約書影本各一份附卷可證（見
    同上他字卷第5頁到第8頁背面），足認被告亦明知王豐德、
    卓秀容提出系爭買賣契約僅係進一步擔保借款債務之清償，
    並非買賣。復參以被告交付80萬元給王豐德時，尚預扣以週
    年利率36％所計算之利息3個月，約定於98年9月29日返還借
    款，嗣王豐德逾期未繳利息，被告才於99年1月間將上開房
    地過戶等情，已如前述，益徵被告確實認為其與卓秀容間，
    就上開房地設定抵押權、簽定買賣契約，均為擔保王豐德向
    被告之借款，所以被告才等到王豐德就借貸契約之義務有債
    務不履行之情況時，才將該筆房地過戶，而非取得移轉登記
    所需資料後馬上過戶。苟被告與卓秀容間具有買賣之真意，
    何以被告（即買受人）於給付頭期款價金時，尚與王豐德、
    卓秀容（即出賣人）約定於一定日期後應「清償」價金？何
    以被告（買受人）於價金中預扣一定成數為「利息」？種種
    約定均不合於民間買賣履約之習慣。是由本件不動產買賣契
    約締約之情狀、被告與卓秀容簽約並交付80萬元時對王豐德
    之還款約定，顯見被告與卓秀容並無銀貨兩訖之買賣真意，
    且被告明確知悉此情，然被告仍以「買賣」為移轉登記原因
    向地政機關申請所有權移轉登記，已如上述，是被告有使公
    務員登載不實之故意乙節足堪認定。
  3.按除有正當理由而無法避免者外，不得因不知法律而免除刑
    事責任。經查，被告有使公務員登載不實之故意等情，業如
    上述；又衡情，為確保不動產登記記載之正確性、公信力，
    以保障大眾不動產交易權益與課稅之公平性，各種法令從未
    允許人民故意以不實資料用於不動產登記之申請、申報，而
    使公務員登載不實之事項於職務上所掌公文書，此為一般人
    所具備之知識；況參酌被告（為專科畢業，教育程度非低，
    ）有經營民間放貸活動之經濟能力，且於98年6月間已滿55
    歲，具有一定之社會生活經歷智識等客觀情狀，業如前述，
    難認被告有正當理由而無法避免不知法律。從而，揆諸上揭
    法條規定，縱被告辯稱其不知其行為為犯罪，亦無由據以免
    除刑事責任。
  4.又被告明知廖敏洺未同意被告使用「廖敏洺」之名義為土地
    移轉登記，又明知其與卓秀容間就卓秀容名下上開位於臺北
    縣永和市之房地並無買賣之真意，竟仍擅自使用廖敏洺之名
    義，向地政機關申請以「買賣」為移轉原因，將上開房地之
    所有權移轉登記到廖敏洺名下，使地政機關公務員將此不實
    事項登記到土地登記簿冊上，使廖敏洺承受因接受該房地所
    有權移轉登記而來之各項責任，自足生損害於廖敏洺本人之
    財產權、姓名權與地政機關對於地籍管理及建築物登記之正
    確性以及稅捐稽徵機關課稅之公平性。
  5.綜上所述，本件事證明確，被告行使偽造私文書與使公務員
    登載不實之犯行均堪認定，被告上揭辯稱核屬卸責之詞，殊
    無可採。
  (二)核被告所為，係犯刑法第216條、第210條之行使偽造私文書
    罪與刑法第214條之使公務員登載不實罪。檢察官雖起訴認
    被告係偽造廖敏洺印章之行為，然查：被告於本院審理時坦
    承：伊拿廖敏洺平時留在家裡的章蓋用於申請文件上等語（
    見本院100年5月16日審判筆錄第12頁），又遍閱卷證查無其
    他可資證明被告偽造廖敏洺印章之證據，足認被告係盜用廖
    敏洺印章，而非偽造印章甚明，檢察官認係偽造印章，尚有
    誤會。至於被告盜用廖敏洺之印章，用以冒用廖敏洺之名義
    偽造土地登記申請書、土地所有權買賣移轉契約書、建築改
    良物所有權買賣移轉契約書等盜用印章與偽造私文書之行為
    ，係偽造私文書之部分行為，而偽造私文書之低度行為，復
    為上開行使偽造私文書之高度行為所吸收，均不另論罪。又
    起訴書固認定被告係偽造印章，惟不論被告係偽造或盜用印
    章，於本件情形，均如前述，僅為部分行為而不另論罪，故
    本院之認定雖與檢察官起訴書所述不同，毋須諭知被告變更
    論罪法條，亦不妨礙被告行使防禦權，附此敘明。被告利用
    不知情之陳美銀為前揭犯行，係間接正犯；被告以一行使行
    為，同時觸犯上開行使偽造私文書罪、使公務員登載不實罪
    ，係一行為觸犯數罪名之想像競合犯，應依刑法第55條規定
    從一重之行使偽造私文書罪處斷。爰審酌被告明知其女廖敏
    洺並未同意被告以其名義為土地移轉登記，被告為取得上開
    房地，竟盜用廖敏洺之印章，偽造廖敏洺有申請土地移轉登
    記之意思表示向地政機關行使；復又明知其與卓秀容間就上
    開房地並無買賣真意，竟以「買賣」為移轉登記原因申請移
    轉登記，使公務員登載於土地登記簿上，有損於廖敏洺之權
    益，並損害地政機關對不動產登記管理之正確性，所為已破
    壞他人對文書真正之信任及社會交易安全之秩序，本不宜寬
    貸，惟考量其並無犯罪前科，素行尚佳，有臺灣高等法院被
    告前案紀錄表在卷可按，及其犯罪動機、目的及手段等一切
    情狀，量處如主文所示之刑，並諭知易科罰金之折算標準。
    又本件被告所盜蓋廖敏洺之印章並進而偽造之文書，固係供
    被告犯罪所用之物，惟其已交付地政機關辦理登記，自非被
    告所有，復非義務沒收之物，顯與沒收之要件不合，爰不另
    為沒收之諭知，併此敘明。
二、不另為無罪之諭知部分
    本件公訴意旨另認為被告有偽造或盜用卓秀容之印章蓋用於
    買賣契約、土地等文件上，而認被告有偽造私文書之犯行云
    云。訊據被告堅決否認有上揭犯行，辯稱在借款時，卓秀容
    就已經將印鑑章蓋好於前開文件上提供給伊等語。查公訴意
    旨之認定無非以證人王豐德之證言、不動產買賣契約、土地
    登記申請書、土地所有權買賣移轉契約書、建築改良物所有
    權買賣移轉契約書影本各一份為論據。然查：證人王豐德之
    證言中從未說明卓秀容是否有在上開文件上用印、或有無授
    權何人用印，其僅提及被告於過戶前並未通知之，故其與其
    妻卓秀容均不知房地遭過戶一事等語（見同上他字卷第29到
    31 頁），是以憑上開證據，尚不足以認定被告有上揭犯行
    。復參以證人即代書丁瑞欽到庭證稱：相關申請土地移轉登
    記文件已先由卓秀容用印，於借款時就已經交給被告等語（
    見本院卷100年5月16日審判筆錄第9頁），與被告上開辯詞
    互核相符；再參酌土地登記規則第41條第10款：「申請登記
    時，有下列情形之一者，當事人得免親自到場：一○、檢附
    登記原因發生日期前一年以後核發之當事人印鑑證明者。」
    之規定，是被告必以有卓秀容之印鑑證明與印鑑章蓋用於文
    件，始能單獨申請移轉登記，非可以任意印章申請，顯見申
    請文件上之印章既係卓秀容留存之印鑑章，顯非被告所偽造
    甚明，故依卷內所存證據，不能證明被告有公訴人所指偽造
    或盜用卓秀容印章之犯行。故此部分應為被告有利之認定。
    就此部分本應為無罪之諭知，惟因檢察官認為此部分若成立
    犯罪，與前揭成立犯罪之行使偽造私文書罪間，有吸收犯之
    實質上一罪關係，爰不另為無罪之諭知，附此敘明。
三、無罪部分：
  (一)公訴意旨略以：被告基於意圖利用他人急迫而貸與金錢，並
    取得與原本顯不相當之重利犯意，於98年6月間，經丁姓代
    書之介紹，獲悉證人王豐德急需資金周轉，正處於輕率急迫
    之際，因而借款新臺幣（下同）80萬元予王豐德，並約定週
    年利率36％（即每月利息為本金金額之3％，即24,000元）
    ，另需支付佣金1成共8萬元，代書費用1萬元。被告於98 年
    6月間被告交付借款予王豐德時，即預扣3個月之利息共72,
    000元，並扣除上開所約定之佣金與代書費用共90,000，是
    王豐德實得僅638,000元，被告因之取得與原本顯不相當之
    重利，而認被告涉有重利之犯行云云。
  (二)按犯罪事實應依證據認定之，無證據不得認定其犯罪事實；
    不能證明被告犯罪者，應諭知無罪之判決，刑事訴訟法第15
    4條第2項、第301條第1項分別定有明文。次按刑法第344條
    重利罪成立之要件為1.乘人急迫、輕率或無經驗，貸以金錢
    或其他物品，2.取得與原本顯不相當之重利。在第二條件，
    係指就原本利率、時期核算及參酌當地之經濟狀況，較之一
    般債務之利息，顯有特殊之超額者而言，最高法院著有27年
    上字第520號判例、84年度台上字第5329號判決意旨可資參
    照。末按公眾週知之事實，無庸舉證，刑事訴訟法第157條
    定有明文，而我國民間無擔保借貸利息通常為月息2％～3％
    （即週年利率24％～36％），為一般有民間資金往來經驗者
    所熟知者，又相關報章雜誌對銀行及民間利息之起落，亦時
    有報導（最高法院84年度臺上字第5061號判決參照），又參
    酌99年12月29日修正前之當舖業法第11條規定：「當舖業應
    於營業場所之明顯處，將下列事項揭示：一、許可證。二、
    負責人或營業人員之姓名。三、以年率為準之利率。四、利
    息計算方式。五、營業時間。前項第三款之年率，最高不得
    超過48％。」在有特許之情況下，收有典當物擔保之當舖尚
    能收取高達週年利率48％之利息，顯見我國並非以週年利率
    超過民法第205條所規定之20％即當然為重利。揆諸上開判
    決、判例以及法規意旨，雙方約定之週年利率若未逾36％（
    即月息3％），以98年間我國臺北縣市之經濟狀況而言，尚
    非屬顯不相當之重利。
  (三)公訴人認被告涉有上開犯嫌，無非以被告之供述、證人王豐
    德之證述、上開房屋之建物登記第二類謄本、土地建築改良
    物抵押權設定書、郵局跨行匯款申請書3張、存證信函等文
    件影本為其論據。
  (四)訊據被告固坦承有於98年6月間經丁代書介紹，借款80萬元
    予證人王豐德，借款條件確實約定為週年利率36％，並應設
    定抵押權為擔保，同年6月交款時確實有先預扣3個月的利息
    等情，惟堅決否認有何重利犯行，辯稱：伊不知道王豐德尚
    有支付佣金與代書費用，伊當然也沒有收取前開費用，又代
    書告知伊週年利率36％並不算重利等語。查被告貸與證人王
    豐德80萬元，約定週年利率36％，併以上開卓秀容所有之房
    地設定抵押權給被告擔保還款，王豐德取款時已經被告預扣
    3個月之利息各節，業據證人王豐德（見臺灣臺北地方法院
    檢察署99年度他字第7615號卷第27、28頁）、證人即代書丁
    瑞欽證述綦詳（見本院卷100年5月16日審判筆錄第6頁），
    復有上開房屋之建物登記第二類謄本、土地建築改良物抵押
    權設定書、郵局跨行匯款申請書3張、存證信函等文件影本
    在卷可按（見同上他字卷第15頁），被告亦承認之，此情已
    堪認定。又依我國經濟情況，週年利率若未逾36％（即月息
    未逾3％）尚非顯不相當之重利乙節業如前述，而本件王豐
    德取款時固經扣除佣金與代書費共9萬元，惟查，證人即代
    書丁瑞欽到庭結證：佣金1成8萬元是王豐德的朋友葉志承提
    議，代書費用1萬元是伊提議，有收取佣金與代書費用一事
    都只有向王豐德說過，沒有向被告提過。又交付借款時，是
    被告先扣利息，之後伊才跟王豐德講要扣佣金，故被告可能
    不知道此事。收到佣金後，丁瑞欽拿其中6成，葉志承拿其
    中4成等語（見本院卷100年5月16日審判筆錄第4到第6頁、
    第10 頁），核與證人王豐德偵查中證稱：其朋友姓葉，他
    介紹丁代書給其認識一節相符（見同上他字卷第33頁），亦
    與被告上開辯詞一致，足認被告辯稱不知王豐德另外支付佣
    金與代書費用，其與王豐德約定並收受者，僅有週年利率36
    ％之利息等語，應堪採認。又審酌檢察官所列其他證據，證
    人王豐德之證述內容，並未提及佣金、代書費用各由何人收
    受（見同上他字卷第27頁到第35頁），上開房屋之建物登記
    第二類謄本、土地建築改良物抵押權設定書、郵局跨行匯款
    申請書3張、存證信函等文件均無法證明被告與代書丁瑞欽
    對王豐德支付佣金與代書費用一事有犯意聯絡等節，應為被
    告有利之認定。綜上所述，本件不能證明被告與代書丁瑞欽
    有犯意聯絡而收受佣金8萬及代書費用1萬元，又被告僅取得
    週年利率36％之利息並非重利已如前述，是本件不能證明被
    告犯有重利罪行，依法應為被告無罪之判決。
  (五)又本件重利罪部分，起訴書原認定與上開構成犯罪之使公務
    員登載不實罪有裁判上一罪關係，然公訴人於100年5月16日
    本院審判期日當庭更正，認為應係數罪併罰之關係（見本院
    卷100年5月16日審判筆錄第14頁）。基於檢察一體之原則，
    應認起訴書已變更為數罪關係，故本院就重利罪部分，既認
    係無罪，自應另為無罪之諭知，附此敘明。
據上論斷，應依刑事訴訟法第299條第1項前段、第301條第1項，
刑法第216條、第210條、第214條、第55條、第41條第1項前段，
刑法施行法第1條之1，判決如主文。
本案經檢察官劉承武到庭執行職務
中　　華　　民　　國　 100　　年　　6 　　月　　10　　日
　　　　　　　　　刑事第十四庭審判長法　官　 吳冠霆
                                    法　官　 陳琪媛
                                    法　官　 賴武志
以上正本證明與原本無異。
如不服本判決應於收受送達後10日內向本院提出上訴書狀，並應
敘述具體理由；其未敘述上訴理由者，應於上訴期間屆滿後20日
內向本院補提理由書（均須按他造當事人之人數附繕本）「切勿
逕送上級法院」。告訴人或被害人如對於本判決不服者，應具備
理由請求檢察官上訴，其上訴期間之計算係以檢察官收受判決正
本之日期為準。
                                    書記官   王祥鑫
中　　華　　民　　國　 100　　年　　6 　　月　　10　　日
附錄法條：
中華民國刑法第216條
（行使偽造變造或登載不實之文書罪）
行使第 210 條至第 215 條之文書者，依偽造、變造文書或登載
不實事項或使登載不實事項之規定處斷。
中華民國刑法第210條
（偽造變造私文書罪）
偽造、變造私文書，足以生損害於公眾或他人者，處 5 年以下
有期徒刑。
中華民國刑法第214條
（使公務員登載不實罪）
明知為不實之事項，而使公務員登載於職務上所掌之公文書，足
以生損害於公眾或他人者，處 3 年以下有期徒刑、拘役或 5 百
元以下罰金。
